【裁判字號】    89,易,1709
【裁判日期】    890529
【裁判案由】    違反著作權法
【裁判全文】
臺灣高雄地方法院刑事判決                        八十九年度易字第一七九號
    公  訴  人  台灣高雄地方法院檢察署檢察官
    被      告  丙○○
                甲○○
右列被告因違反著作權法案件，經檢察官提起公訴（八十九年度偵字第六四五一號、
、第六七八八號、第六七八九號），本院判決如左：
    主  文
丙○○共同連續以明知為侵害著作權之物，意圖營利而交付，侵害他人之著作權，處
有期徒刑參月，如易科罰金，以參佰元折算壹日。如附表所示之盜版光碟片貳拾陸片
、大補帖目錄貳佰捌拾捌本，均沒收。
甲○○共同連續以明知為侵害著作權之物，意圖營利而交付，侵害他人之著作權，處
有期徒刑貳月，如易科罰金，以參佰元折算壹日。如附表所示之盜版光碟片貳拾陸片
、大補帖目錄貳佰捌拾捌本，均沒收。
    事  實
一、丙○○明知綽號「阿木」之不詳姓名之男子，所販賣如附表所示之電腦程式光碟
    ，係未經著作權人大宇資訊股份有限公司（以下簡稱大宇公司）、智冠科技股份
    有限公司（以下簡稱智冠公司）授權而擅自重製之物，竟基於概括之犯意，於民
    國八十九年二月底某日，在台南火車站，向綽號「阿木」之人，以每片電腦程式
    光碟片新台幣（下同）六十元之價格購入，並自同年三月初某日起，以每月三萬
    元之代價，僱用與之有犯意聯絡之甲○○，共同連續在高雄市○○○路一六七號
    騎樓下擺攤陳列大補貼目錄，電腦程式光碟片則放置在高雄市○○○路一七九號
    八樓公廁陽台處，以每片電腦程式光碟一百五十元之價格，販賣予不特定人多次
    。嗣於八十九年三月十四日下午四時四十分許，在上址為警當場查獲，並扣得高
    見宇所有供販賣所用之附表所示盜版電腦程式光碟片二十六片及大補帖目錄二百
    八十八本等物。
二、案經大宇公司、智冠公司訴由內政部警政署保安警察第二總隊第五大隊第三中隊
    移送台灣高雄地方法院檢察署檢察官偵查起訴。
    理  由
一、右揭犯罪事實，迭據被告丙○○、甲○○於警訊及偵、審中坦承不諱，核與告訴
  代理人乙○○、陳立勝指訴相符，而附表所示之電腦程式光碟片，分別為告訴人
    大宇公司、智冠公司享有著作權之物，亦經告訴人提出上開光碟之正版軟體封面
    影本三份在卷可稽，復有現場照片二張及如附表所示之盜版光碟片二十六片、大
    補帖目錄二百八十八本扣案可佐。本件事證明確，被告二人犯行堪以認定。
二、核被告二人所為，係犯著作權法第九十三條第三款違反第八十七條第二款明知為
    侵害著作權之物，意圖營利而交付罪。又被告二人已將如附表所示盜版光碟片售
    出，是公訴人認被告所為，係犯著作權法第九十三條第三款之以明知為侵害著作
    權之物，意圖散布而陳列罪，容有誤會，惟其起訴法條與本件論罪法條同款，故
    毋庸變更，附此敘明。就上開犯行，被告二人間，有犯意之聯絡及行為之分擔，
    均為共同正犯。渠等多次犯行，時間緊接，方法相同，觸犯構成要件相同之罪名
    ，顯係基於概括之犯意反覆為之，應依連續犯規定論以一罪。爰審酌被告二人為
    一己私利，不知對他人之智慧財產權予以尊重看待，違反國際上普遍強調保護智
    慧財產權，以期發揚人類精神創作之潮流，固應予重罰，惟念被告二人均無任何
    前科紀錄，此有臺灣高雄地方法院檢察署刑案資料查註紀錄表二紙可參，且犯後
    均坦承犯行，顯知悔悟，因一時貪圖小利，誤罹刑章，且販賣時間非長，所得不
    多，對告訴人所造成之損害應屬非鉅，又被告甲○○僅係受僱，情節較輕等一切
    情狀，均量處如主文所示之刑，並諭知易科罰金之折算標準。末查，扣案如附表
    所示電腦程式光碟二十六片、大補帖目錄二百八十八本，為被告丙○○所有供販
    賣盜版光碟所用之物，業據被告丙○○於本院陳明在卷，應依刑法第三十八條第
    一項第二款規定，宣告沒收。至其餘扣案之光碟片三百九十二片，與本案無何直
    接關聯性，故不予宣告沒收，附此敘明。
三、公訴人雖未就被告二人於上開時地，未經大宇公司同意，販賣該公司享有著作權
    之「軒轅劍３」電腦程式著作部分起訴，惟此部分與前開論罪科刑部分，具有連
    續犯之裁判上一罪關係，本院自得併予審理，附此敘明。
據上論斷，應依刑事訴訟法第二百九十九條第一項前段，著作權法第九十三條第三款
、第八十七條第二款，刑法第十一條前段、第二十八條、第五十六條、第四十一條、
第三十八條第一項第二款，罰金罰鍰提高標準條例第二條，判決如主文。
中      華      民      國      八十九      年    五    月    二十九    日
                                    臺灣高雄地方法院刑事第七庭
                                        法  官    李  璧  君
右正本證明與原本無異。
如不服本判決，應於判決送達後十日內，向本院提出上訴狀。
                                        書記官    李  忠  霖
中      華      民      國      八十九      年    五    月    三十一    日
附錄本判決論罪科刑主要法條：
著作權法第八十七條第二款：
  有左列情形之一者，視為侵害著作權或製版權：
  二、明知為侵害著作權或製版權之物，而散布或意圖散布而陳列或持有或意圖營利
      而交付者。
著作權法第九十三條第三款：
  有左列情形之一者，處二年以下有期徒刑，得併科新臺幣十萬元以下罰金：
  三、以第八十七條各款方法之一侵害他人之著作權者。
附表：
┌───┬────────────┬─────┬─────────┐
│  編號│  被侵害電腦程式著名稱  │  數量    │著作權人（告訴人）│
├───┼────────────┼─────┼─────────┤
│  一  │  大富翁４              │  六      │大宇公司          │
├───┼────────────┼─────┼─────────┤
│  二  │  軒轅劍３              │  十二    │同右              │
├───┼────────────┼─────┼─────────┤
│  三  │  霹靂英雄榜            │  八      │智冠公司          │
└───┴────────────┴─────┴─────────┘


司法院資訊處製作；財團法人民間司法改革基金會備份。
